el: Τύπος παιχνιδιού ψεύτικων ηλεκτρονικών συσκευών: Κάμερα; Κινητό τηλέφωνο; Ηλεκτρονικός υπολογιστής; Κονσόλα; Φορητός υπολογιστής; Μικρόφωνο; Τηλεχειρισμός; Τάμπλετ; Τηλεόραση; Ρολόι; Άλλο
nl: Type nep elektronica speelgoed: Camera; Mobiele telefoon; Computer; Console; Laptop; Microfoon; Afstandsbediening; Tablet; Televisie; Horloge; Andere
sv: Typ av låtsaselektronikleksak: Kamera; Mobiltelefon; Dator; Konsol; Bärbar dator; Mikrofon; Fjärrkontroll; Surfplatta; Television; Klocka; Övrigt
sl-SI: Vrsta lažnih elektronskih igrač: Fotoaparat; Mobilni telefon; Računalnik; Konzola; Prenosni računalnik; Mikrofon; Daljinsko upravljanje; Tablični računalnik; Televizija; Ura; Drugo
ko: 모조 전자제품 장난감 타입: 카메라; 휴대전화; 컴퓨터; 콘솔; 랩톱; 마이크; 원격 제어; 정제; 텔레비전; 시계; 기타
sk-SK: Typ elektronickej hračky: Fotoaparát; Mobilný telefón; Počítač; Konzola; Notebook; Mikrofón; Diaľkové ovládanie; Tablet; Televízia; Hodinky; Iné
ru: Тип игрушечного электронного прибора: Камера; Мобильный телефон; Компьютер; Консоль; Ноутбук; Микрофон; Пульт дистанционного управления; Планшет; Телевизор; Часы; Другое
zh-CN: 仿真电子产品玩具类型: 相机; 手机; 计算机; 游戏机; 笔记本电脑; 麦克风; 远程控制; 平板电脑; 电视; 手表; 其他
cs: Typ napodobeniny elektroniky: Kamera; Mobilní telefon; Počítačové; Konzola; Notebook; Mikrofon; Dálkové ovládání; Tablet; Televize; Hodinky; Jiné
tr: Taklit elektronik oyuncak tipi: Kamera; Cep telefonu; Bilgisayar; Konsol; Laptop; Mikrofon; Uzaktan kumanda; Tablet; Televizyon; Saat; Diğer
fr: Type de jouet électronique factice: Caméra; Téléphone portable; Ordinateur; Console; Ordinateur portable; Microphone; Télécommande; Tablette; Télévision; Montre; Autre
hr-HR: Vrsta elektroničke igračke: Fotoaparat; Mobitel; Računalo; Konzola; Prijenosno računalo; Mikrofon; Upravljanje na daljinu; Tablet; Televizor; Sat; Ostalo
it: Tipo di giocattolo elettronico finto: Telecamera; Cellulare; Computer; Console; Computer portatile; Microfono; Telecomando; Tablet; Televisione; Orologio; Altro
th: ประเภทของเล่นแนวอิเล็กทรอนิกส์: กล้อง; โทรศัพท์มือถือ; คอมพิวเตอร์; คอนโซล; แล็ปท็อป; ไมโครโฟน; รีโมตควบคุม; แท็บเล็ต; โทรทัศน์; นาฬิกา; อื่นๆ
de: Art des Pretend-Elektrospielzeugs: Kamera; Handy; Computer; Konsole; Laptop; Mikrofon; Fernsteuerung; Tablet; Fernsehen; Uhr; Sonstiges
pt-PT: Tipo de brinquedo eletrónico de faz-de-conta: Câmara; Telemóvel; Computador; Consola; Portátil; Microfone; Controlo remoto; Tablet; Televisão; Relógio; Outro
en: Pretend electronics toy type: Camera; Cell phone; Computer; Console; Laptop; Microphone; Remote control; Tablet; Television; Watch; Other
hu: Játék elektronikai eszköz típusa: Kamera; Mobiltelefon; Számítógép; Konzol; Laptop; Mikrofon; Távirányító; Táblagép; Televízió; Óra; Egyéb
da: Type af elektrisk legetøj: Kamera; Mobiltelefon; Computer; Konsol; Laptop; Mikrofon; Fjernbetjening; Tablet; Tv; Ur; Andet
pt-BR: Tipo de brinquedo eletrônico de mentira: Câmera; Celular; Computador; Console; Laptop; Microfone; Controle remoto; Tablet; Televisão; Relógio; Outro
pl: Rodzaj imitacji urządzeń elektronicznych do zabawy: Aparat; Telefon komórkowy; Komputerowe; Konsola; Laptop; Mikrofon; Zdalne sterowanie; Tablet; Telewizor; Zegarek; Inne
zh-TW: 玩具電子用品玩具類型: 相機; 智慧型手機; 電腦形式; 控制台; 筆記型電腦; 麥克風; 遠端控制; 平板電腦; 電視; 手錶; 其他
es: Tipo de juguete electrónico de electricista: Cámara; Teléfono móvil; Computadora; Consola; Computadora portátil; Micrófono; Control remoto; Tableta; Televisión; Reloj; Otros
ro-RO: Tipul electronicelor de jucărie: Cameră; Telefon mobil; Computer; Consolă; Laptop; Microfon; Telecomandă; Tabletă; Televizor; Ceas; Altele
lt-LT: Žaislinių elektrinių prietaisų tipas: Fotoaparatas; Mobilusis telefonas; Kompiuteris; Valdymo pultas; Nešiojamasis kompiuteris; Mikrofonas; Nuotolinio valdymo pultas; Planšetinis kompiuteris; Televizorius; Laikrodis; Kita
vi: Loại đồ chơi điện tử giả vờ: Camera; Điện thoại di động; Máy tính; Console; Máy tính xách tay; Micrô; Điều khiển từ xa; Máy tính bảng; Truyền hình; Đồng hồ; Khác
bg-BG: Мнима електроника тип играчка: Камера; Мобилен телефон; Компютър; Конзола; Лаптоп; Микрофон; Дистанционно управление; Таблет; Телевизия; Часовник; Други
fi: Leluelektroniikan tyyppi: Kamera; Matkapuhelimet; Tietokone; Konsoli; Kannettava tietokone; Mikrofoni; Kauko-ohjain; Tabletti; Televisio; Kello; Muu
nb: Leke-elektronikktype: Kamera; Mobiltelefon; Datamaskin; Konsoll; Laptop; Mikrofon; Fjernkontroll; Nettbrett; TV; Klokke; Annet
ja: ふりをする電子玩具タイプ: カメラ; 携帯電話; コンピューター; コンソール; ラップトップ; マイク; リモコン; タブレット; テレビ; 腕時計; その他